臺灣高等法院高雄分院刑事裁定　　九十一年度交抗字第一七號
　　　抗　告　人
　　　即受處分人　甲○○
右列抗告人因違反道路交通管理處罰條例聲明異議案件，不服臺灣高雄地方法院中華
民國九十年十二月四日裁定（九十年度交聲字第五０九號），提起抗告，本院裁定如
左：
      主      文
抗告駁回。
      理      由
一、本件抗告意旨略以：抗告人即受處分人甲○○於九十年六月三十日二十二時二十
    二分左右，由東往西行經高雄市○○路○路平交道前約三至五公尺處，等候正在
    南下的火車經過，當南下火車經過後不到一分鐘，北上列車又要經過，警鈴又響
    起，抗告人踩煞車之後，車頭剛好開到欄杆放下處，因欄杆與鐵軌相距約一公尺
    左右，所以非開過去不可，否則一定會發生車禍，抗告人非故意闖越平交道，原
    裁定以一般車輛行駛在二、三十公里的速度，三、四秒間即可通過該平交道，而
    認被告有闖越平交道之行為，惟該裁定並未考慮南下火車經過後，平交道欄杆上
    升中警鈴受北上火車感應，即開始計秒，且該處平交道寬度約二點五至三公尺，
    兩部小汽車對開，車間不寬，又夜間行經平交道依抗告人開車之習性不可能開快
車，且抗告人之自小客車係一九九０年出廠之老車，加上當時光線不好無路燈等
    因素，其認定三、四秒即可通過該處平交道實有可議。另抗告人被拍下第一張採
    證照片後，如不前進通過平交道，可能會發生危險，只得繼續前進而被拍下第二
    張採證照片，因而構成違規闖越平交道，原裁定對此均未為審酌，令人難以誠服
    ，為此依法提起抗告云云。
二、按汽車駕駛人，駕車在鐵路平交道不遵守看守人員之指示，或遮斷器開始放下，
    或警鈴已響、閃光號誌已顯示，仍強行闖越者，處二千元以上四千元以下罰鍰，
    道路交通管理處罰條例第五十四條第一款定有明文。又依同條例第六十三條第一
    項第三款規定：違反第五十四條者，記違規點數三點。
三、經查：本件抗告人接獲違規通知書之後，於九十年九月四日向原處分機關陳述意
    見，有陳述單一份在卷可憑，原處分機關即函請內政部警政署鐵路警察局第三警
    務段查證，經函復：「查本段設置於高雄市○○路○○道微電腦自動照相機運作
    正常，於平交道警鈴響起、閃光號誌顯示六秒後開始拍攝違規車輛，依據採證相
    片，車號ＶＤ─五一五八號車於平交道警鈴響起、閃光號誌顯示八‧一秒（第二
    張九‧六秒）後闖越平交道」，此有該警務段九十年十月八日（九十）鐵三警行
    字第三五七九號函一份附於原審卷第十三頁可稽。而依採證相片顯示，抗告人之
    車輛於平交道警鈴響起、閃光號誌顯示八‧一秒後，其車尾僅在柵欄之下，此亦
    有採證照片二張在原審卷可考。按前開函示所述，該微電腦自動照相機，於平交
    道警鈴響起、閃光號誌顯示六秒後，始開始拍攝違規車輛，而由卷附現場照片第
    一張所示Ｖ＝１１觀之，可知受處分人當時時速為十一公里，則該自小客車每秒
    可行駛三．０六公尺，而該平交道之寬度，經原審向鐵路警察局高雄分駐所查詢
    ，約二點五至三公尺，此有電話紀錄一份及抗告人自攝之照片二張在原審卷可稽
    ，縱令如抗告人於本院九十一年三月十三日調查時所陳稱：「．．．在南下火車
    通過前我就在那裡等．．．。」、「停在我前面的汽車頂多是一部、但還有一、
    二部機車擠在我前面。」等語（見本院卷第十八頁），既然擋在抗告人前面之車
    子不多，抗告人當可於原裁定認定之三、四秒內通過該平交道才是，應不可能會
    發生「當南下火車經過後不到一分鐘，北上列車又要經過，警鈴又響起，抗告人
    踩煞車之後，車頭剛好開到欄杆放下處」之情形，另觀諸卷附之該違規現場照片
    第二張，受處分人所有之自小客車通過該平交道時，閃光紅燈號誌業已亮起，遮
    斷器已有些微傾斜，自屬於啟動之狀態下，是抗告人上開所述，顯不足採，抗告
    人其有於警鈴已響、閃光號誌已顯示，仍強行闖越平交道之行為，堪以認定。原
    處分機關援引前述規定，裁處抗告人新臺幣九千元之罰鍰並記違規點數三點，核
    無不當。原審因此依道路交通案件處理辦法第十九條規定，認其對本件提出異議
    為無理由，而裁定駁回其聲明異議，於法並無不合。抗告人抗告意旨，仍執陳詞
    ，指摘原裁定不當，為無理由，應予駁回。
四、據上論斷，應依道路交通案件處理辦法第二十六條、刑事訴訟法第四百十二條，
    裁定如主文。
中    華    民    國     九十一     年       四       月     十八     日
                              臺灣高等法院高雄分院刑事第一庭
                                  審判長法官  王光照
                                        法官  黃仁松
                                        法官  黃壽燕
右正本證明與原本無異。
不得再抗告。
                                      書記官  黃富美
中    華    民    國     九十一     年       四       月     二十二   日
                                                                      Ｄ
